Inventaris van het archief van de Centrale Commissie voor de Statistiek, (1891) 1892-2003
Nationaal Archief, Den Haag
- Archiefblok 1951-2003
  - Taakuitvoering, 3.
    - Algemeen, 3.1
      - Correspondentie en verslagen van vergaderingen ten behoeve van de programmacommissies, te weten: Programmacommissie Organisatie en Begroting, Programmacommissie culturele statistieken, Programmacommissie economische statistieken en Programmacommissie sociale statistieken., 1974 – 1993; 800-811; 12 omslagen
        - 1974, 800
        - 1975, 801
        - 1976 - 1977, 802
        - 1978, Deel 1, 803
        - 1978, Deel 2, 804
        - 1979, 805
        - 1980, 806
        - 1981 – 1983, 807
        - 1984 - 1985, 808
        - 1986, 809
        - 1987 - 1990, 810
        - 1991 - 1996, 811
      - Correspondentie, verslagen en rapporten met betrekking tot de Sub-commissie 2000., 1993; 812-814; 3 omslagen
        - Deel 1, 812
        - Deel 2, 813
        - Deel 3, 814
    - Correspondentie en bijeenkomsten, 3.2
      - Naamlijst van ziekten en gebreken en brief waarin wordt vermeld dat de telkaarten van de behandelende ziekten van het leger in Nederlandsch-Indië per stoomschip zijn verzonden betreffende de Permanente Militaire-Sanitaire Commissie., 1912 – 1917; 815; 1 omslag
      - Correspondentie inzake internationale conferentie over economische statistiek te Genéve., 1928; 816; 1 omslag
      - Correspondentie met betrekking tot samenwerking tussen Centraal Bureau voor de Statistiek en het Ministerie van Onderwijs, Kunsten en Wetenschappen., 1951 – 1976; 817; 1 omslag
      - Correspondentie met betrekking tot inschakeling Centrale Commissie voor de Statistiek ten behoeve voor nieuwe statistieken binnen en buiten het Centraal Bureau voor de Statistiek., 1955 – 1974; 818; 1 omslag
      - Correspondentie tussen Centraal Bureau voor de Statistiek en publiekrechtelijke bedrijfsorganen om te komen tot een afgrenzing van de taken en stukken tussen hoofdproduktschap voor akkerbouwprodukten., 1956 – 1958; 819; 1 omslag
      - Correspondentie inzake adviesaanvraag met betrekking tot wijziging provinciewet in verband met herziening verdeelstelsel provinciefonds en besluit financiële verhouding tussen rijk en de gemeente (gemeentefonds)., 1994 - 1995; 820-821; 2 omslagen
        - Deel 1, 820
        - Deel 2, 821
      - Correspondentie inzake de terugdringing administratieve lasten., 1995.; 822; 1 omslag
      - Brief aan de Minister van Economische Zaken met betrekking tot de inventarisatie departementale statistiek productie., 2001.; 823; 1 omslag
    - Communicatie en informatievoorziening, 3.3
      - Correspondentie met betrekking tot registratie, statistiek en automatisering., 1966 – 1971.; 824; 1 omslag
      - Correspondentie inzake het Wetsontwerp betreffende het gebruik van registergegevens op het Centraal Bureau voor de Statistiek., 1967 – 1990; 825-827; 3 omslagen
        - 1967 - 1978, 825
        - 1979 - 1981, 826
        - 1989 - 1990, 827
      - Correspondentie ten behoeve van het ‘Ontwerp van een brief met betrekking tot statistiek en identificatie’ aan de Staten-Generaal., 1970.; 828; 1 omslag
      - Correspondentie met betrekking tot Vereenvoudiging Ministeriële Beschikkingen: ‘Toepassing Wet op de economische statistieken’., 1971.; 829; 1 omslag
      - Correspondentie met betrekking tot Coördinatie overheidsstatistieken., 1972 – 1998; 830; 1 omslag
      - Correspondentie en rapport inzake de heroverweging statistische informatievoorziening., 1984 – 1985; 831; 1 omslag
      - Rapport ‘Weg van Babylon’ (Eerste structuurschets welzijn): de totstandkoming van de Commissie Welzijnsinformatievoorziening., 1993.; 832; 1 omslag
      - Correspondentie met betrekking tot exploitatie Centraal Bureau voor de Statistiek-software in het kader van de operatie Marktwering, deregulering en wetgevingskwaliteit., 1998.; 833; 1 omslag
      - Correspondentie met betrekking tot Task force beleidsinformatie., 2000.; 834; 1 omslag
    - Statistieken, 3.4
      - Correspondentie betreffende de sub-commissie inzake de wettelijke grondslag van de statistiek met betrekking tot het instellen van statistische onderzoekingen op sociaal- en economisch gebied., 1941; 835; 1 omslag
      - Correspondentie met betrekking tot de organisatie van de internationale statistiek., 1960 – 1971; 836; 1 omslag
      - Verslagen van vergaderingen, correspondentie, nota’s, advies over het wetsontwerp, doorlichting, herziening van de statistiek, gesorteerd per statistiek., 1950 -1995; 837-1144; 407 omslagen
        - Bouwbedrijvigheid. 1950 – 1951, 837
        - Enquête van plantenziektenbestrijdingsmiddelen. 1951, 838
        - Aandeel militaire productie in de industriële bedrijvigheid. 1951, 839
        - Ziektestatistiek. 1951 – 1955, 840
        - Verkopingen van landelijke eigendommen. 1951 – 1952, 841
        - Permanente gezinsenquête c.q. doorlopend budgetonderzoek. 1951 – 1952, 842
        - Industriestatistiek. 1951 – 1955, 843
        - Productiestatistiek van de zuivelindustrie. 1951 – 1955, 844
        - Voorraadstatistiek. 1951 – 1962, 845
        - Statistiek van het afbetalings- en volkskrediet. 1951 – 1974, 846
        - Handelsstatistiek., 1951 – 1976, 847-850; 4 omslagen
          - 1951 – 1953, 847
          - 1955 – 1956, 848
          - 1957 – 1963, 849
          - 1975 – 1976, 850
        - Bodemstatistiek., 1951 – 1976, 851-852; 2 omslagen
          - 1951 – 1965, 851
          - 1975 – 1976, 852
        - Gerechtelijke statistieken., 1951 – 1984, 853-856; 4 omslagen
          - 1951 – 1952, 853
          - 1953 – 1958, 854
          - 1960 – 1974, 855
          - 1975 – 1984, 856
        - Industriële Research. 1952., 857
        - Orderpositie van de industrie. 1952, 858
        - Europese statistische integratie. 1952 – 1953, 859
        - Financiële statistiek. 1952 - 1953, 860
        - Pensioenvoorzieningen. 1952 – 1953, 861
        - Statistiek vreemdelingenverkeer. 1952 – 1953, 862
        - Verkeers- en vervoersstatistiek. 1952 – 1960, 863
        - Diagnosestatistiek ziekenhuizen. 1952 – 1962, 864
        - Productiestatistiek (houten) meubelindustrie. 1952 – 1965, 865
        - Statistiek der bouwnijverheid. 1952 – 1981, 866
        - Ambachtsstatistiek. 1953, 867
        - Statistiek van het havenverkeer en de Internationale binnenvaart., 868; 1953
        - Waterschapsfinanciën., 869; 1953
        - Spaarbankstatistiek., 870; 1953 – 1954
        - Conjunctuuronderzoek., 871; 1953 – 1962
        - Productiestatistiek papier- en kartonverwerkende nijverheid en de lederwarenindustrie., 872; 1953 – 1967
        - Werkgelegenheid en werkloosheid., 873; 1953 – 1978
        - Landbouwlonen., 874; 1953 – 1983
        - Prijsindexcijfers van het gezinsverbruik c.q. prijzen- en budgetstatistiek, c.q. indexcijfer van het levensonderhoud., 1953 – 1988, 875-879; 5 omslagen
          - 1953 – 1956, 875
          - 1958 – 1966, 876
          - 1967 – 1968, 877
          - 1971 – 1979, 878
          - 1980 – 1988, 879
        - Bibliotheek c.q. informatiestatistiek., 1953 – 1993, 880-882; 3 omslagen
          - 1953 – 1988, 880
          - 1989 – 1990, 881
          - 1992 – 1993, 882
        - Budgetonderzoek boerengezinnen. 1954, 883
        - Kaspositie gemeenten en provinciën. 1954, 884
        - Statistiek van de nalatenschappen. 1954, 885
        - Ziekenhuisstatistiek. 1954, 886
        - Kolen en Staal Gemeenschap (Europese Gemeenschap voor Kolen en Staal). 1954 – 1955, 887
        - Woningtelling 1956. 1954 – 1956, 888
        - Enquête vakantiebesteding. 1954 – 1969, 889
        - Middenstandsstatistiek., 1954 – 1975, 890-892; 3 omslagen
          - 1954 – 1956, 890
          - 1957 – 1958, 891
          - 1959 – 1975, 892
        - Landbouwtelling., 1954 – 1976, 893-894; 2 omslagen
          - 1954 – 1968, 893
          - 1969 – 1976, 894
        - Productiestatistiek beton- en cementwarenindustrie. 1954 – 1992, 895
        - Kosten en financiering gezondheidszorg. 1955, 896
        - Enquête schroothandel. 1955, 897
        - Indexcijfers groothandelsprijzen. 1955 – 1956, 898
        - Statistiek der slachtingen. 1955 - 1956, 899
        - Statistiek van het overheidspersoneel. 1955 – 1982, 900
        - Gezondheidsstatistieken., 1955 – 1989, 901-903; 3 omslagen
          - 1955 – 1962, 901
          - 1967 – 1972, 902
          - 1978 – 1989, 903
        - Kwalitatieve woningdocumentatie. 1955 - 1984, 904
        - Radiobeluistering en vrijetijdsbesteding. 1955 – 1989, 905
        - Personele belasting, regel- en registratierechten. 1956, 906
        - Productiviteitsmetingen. 1956, 907
        - Telling van de arbeidskrachten in de landbouw. 1956, 908
        - Telling bouwvakarbeiders. 1956, 909
        - Statistiek van het personeelsverloop. 1956 – 1965, 910
        - Inkomens- en vermogensstatistiek., 1956 – 1977, 911-913; 3 omslagen
          - 1956 – 1968, 911
          - 1969 – 1971, 912
          - 1972 – 1977, 913
        - Institutionele beleggers. 1957, 914
        - Liquiditeitsstatistiek. 1957, 915
        - Statistiek zeevaart en havenverkeer. 1957, 916
        - Televisieonderzoek. 1957, 917
        - Statistiek van de woningexploitatie. 1957 - 1961, 918
        - Volks- en bedrijfstelling 1960, 919
        - Ploegenarbeid. 1957 - 1984, 920
        - Statistiek van de hypotheken. 1958, 921
        - Wereldlandbouwtelling 1959 - 1960. 1958 - 1960, 922
        - Besparingen en ontsparingen. 1958 – 1966, 923
        - Productiestatistiek van de mengvoederindustrie. 1958 - 1961, 924
        - Statistiek der investeringen. 1958 – 1978, 925
        - Indexcijfers regelingslonen. 1958 – 1983, 926
        - Statistiek van de bouwobjecten in voorbereiding. 1958 – 1987, 927
        - Statistieken Naamloze Vennootschappen. 1959 – 1961, 928
        - Financiële rekeningen. 1959 – 1963, 929
        - Statistiek monetaire mutaties. 1959 – 1969, 930
        - Enquête sportaccommodaties. 1959 – 1970, 931
        - Sociale enquêtes. 1959 – 1970, 932
        - Speur- en ontwikkelingswerk. 1959 – 1970, 933
        - Loonstatistiek., 1959 – 1991, 934-936; 3 omslagen
          - 1959 – 1960, 934
          - 1960 – 1974, 935
          - 1975 – 1991, 936
        - Huurwaarneming ten behoeve van prijsindexcijfer. 1960, 937
        - Statistiek van de omzetten en personeelssterkte. 1960, 938
        - Statistische research. 1960 – 1961, 939
        - Grenstellingen. 1961, 940
        - Werktijdverkorting en productiviteit. 1961, 941
        - 3e Algemene bedrijfstelling. 1961 – 1964, 942
        - Generatiestatistieken. 1961 – 1964, 943
        - Omzetstatistiek. 1962 – 1965, 944
        - Statistieken van de Europese Gemeenschappen te weten: conjunctuurenquête. 1962 – 1968, 945
        - Statistieken van de Europese Gemeenschappen te weten: budgetonderzoek. 1962 – 1972, 946
        - Regionale rekeningen. 1962 – 1972, 947
        - Schepen locatie telling. 1962 – 1977, 948
        - Consequenties invoering arbeidsongeschiktheidsverzekering. 1963, 949
        - Statistiek kampeerbedrijven. 1963, 950
        - Statistische gegevens van bedrijfsverenigingen. 1964, 951
        - Productiestatistiek frisdrankenindustrie. 1964 – 1965, 952
        - Motorrijtuigenstatistiek. 1964 – 1965, 953
        - Verkeersongevallenstatistiek. 1964 – 1973, 954
        - Woningbehoeftenonderzoek. 1964 – 1973, 955
        - Statistiek arbeidsvolume, loonsommen en werkzame personen. 1964 – 1976, 956
        - Statistiek Intra-Benelux handel., 1964 – 1982, 957-958; 2 omslagen
          - 1964 – 1968, 957
          - 1969 – 1984, 958
        - Statistieken van de Europese Gemeenschappen te weten: loonstatistiek. 1965, 959
        - Budgetonderzoek onder studenten. 1965 – 1966, 960
        - Algemene tellingen, te weten: tweede woningbehoeftenonderzoek, volkstelling. 1965 – 1967, 961
        - Statistieken van de Europese Gemeenschappen te weten: buitenlandse handel. 1965 – 1970, 962
        - Statistiek bejaardenoorden. 1965 – 1986, 963
        - Leegstandstatistiek. 1966, 964
        - Statistiek tuinbouwgewassen onder glas. 1966, 965
        - Verkeersonderzoek Westen des lands. 1966, 966
        - Statistiek Wet op de Arbeidsongeschiktheidsverzekering. 1966, 967
        - Groothandelstelling. 1966 – 1968, 968
        - Algemene bijstandsstatistiek. 1966 – 1971, 969
        - Volkstelling 1970, annex 14e woningtelling., 1966 – 1968, 970-971; 2 omslagen
          - 1966 – 1968, 970
          - 1969 – 1973, 971
        - Landbouwtelling mei en december. 1966 – 1978, 972
        - Bouwstatistiek. 1966 – 1982, 973
        - Reisbemiddelingswezen. 1967, 974
        - Ontkoppeling van vervoersstatistieken en handelsstatistiek. 1967 – 1969, 975
        - Bedrijfsongevallenstatistiek. 1967 – 1972, 976
        - Verkeer- en vervoersstatistiek. 1967 – 1979, 977
        - Containervervoer. 1968, 978
        - Enquête sociaal-culturele centra. 1968, 979
        - Transporttelling 1969. 1968 – 1971, 980
        - Complementaire sociale voorzieningen. 1968 – 1974, 981
        - Werkloosheidsstatistieken., 1968 – 1988, 982-983; 2 omslagen
          - 1968 – 1983, 982
          - 1986 – 1988, 983
        - Reële loonberekening. 1969, 984
        - Statistiek gezinsverzorging. 1969, 985
        - Onderzoek naar vakantie en uitgaan 1970. 1969 – 1970, 986
        - Enquête onder bewoners van nieuwe woningen. 1969 – 1976, 987
        - Bosstatistiek. 1969 - 1980, 988
        - Algemene volks- en woningtelling 1971. 1970, 989
        - Registratie onderhandse kapitaalmarkt. 1970, 990
        - Onderzoek schatting lichamelijk gehandicapten., 1970 – 1971, 991-992; 2 omslagen
          - 1970, 991
          - 1971, 992
        - Statistische bewerking van gegevens omtrent deelneming aan verkiezingen. 1970 – 1971, 993
        - Productiestatistieken. 1970 - 1980, 994
        - Harmonisatie arbeidsmarktstatistieken in Europees verband. 1971, 995
        - Onderzoek inzake uitgaven voor en gebruik van wegen. 1971, 996
        - Fusiestatistieken. 1971 – 1972, 997
        - Internationaal goederenvervoer. 1971 - 1975, 998
        - Statistiek uitzend- en uitleenbedrijven. 1971 - 1980, 999
        - Arbeidskrachtensteekproef 1973. 1972, 1000
        - Budgetonderzoek bejaarden. 1972, 1001
        - Horeca-telling. 1972 – 1973, 1002
        - Registratie grondkostengegevens. 1972 – 1973, 1003
        - Statistiek betreffende sluitingen en inkrimpingen van bedrijven. 1972 – 1973, 1004
        - Statistiek van de buitenlandse handel. 1972 – 1980, 1005
        - 4e Algemene Bedrijfstelling ., 1972 – 1983, 1006-1007; 2 omslagen
          - 1972 – 1977, 1006
          - 1980 – 1983, 1007
        - Onderwijsstatistieken. 1972 – 1988, 1008
        - Budgetonderzoek 1974. 1973, 1009
        - Huurenquête. 1973, 1010
        - Centrale personenadministratie., 1973 – 1977, 1011-1013; 3 omslagen
          - 1973, 1011
          - 1975, 1012
          - 1976 – 1977, 1013
        - Woningbehoeftenonderzoek 1974/1975., 1973 – 1977, 1014-1015; 2 omslagen
          - 1973 - 1977, 1014
          - Enquêtemateriaal en vragenlijst, 1015
        - Vacaturestatistiek. 1973 – 1984, 1016
        - Structuuronderzoek bedrijven met melkvee en bedrijven met mestkalveren. 1973 – 1978, 1017
        - Enquête hogere topinkomens in het bedrijfsleven. 1973 – 1987, 1018
        - Onderzoek leefsituatie bejaarden. 1974, 1019
        - Onderzoek vakantie en uitgaan. 1974, 1020
        - Statistiek van de Bureaus voor levens- en gezinsvragen. 1974, 1021
        - Arbeidskrachtentelling 1975. 1974 – 1975, 1022
        - Onderzoek inkomenswaardering. 1974 – 1975, 1023
        - Inkomens vrije beroepsbeoefenaren. 1974 – 1977, 1024
        - Leefsituatiesurvey. 1974 - 1977, 1025
        - Onderzoek gezinsvorming. 1974 - 1977, 1026
        - Volkstelling 1981., 1974 – 1980, 1027-1029; 3 omslagen
          - 1974 - 1977, 1027
          - 1978, 1028
          - 1979 - 1980, 1029
        - Bedrijfsuitkomstenstatistiek. 1975, 1030
        - Maandwaarneming intramurale gezondheidszorg. 1975, 1031
        - Enquête bedrijfsspaarregelingen 1974. 1975, 1032
        - Enquête werkgelegenheid. 1975, 1033
        - Structuuronderzoek akkerbouwbedrijven 1975. 1975, 1034
        - Enquête naar aspecten van leidingwater. 1975 – 1976, 1035
        - Statistiek kindercentra. 1975 - 1976, 1036
        - Registratie vissterfte. 1975 – 1979, 1037
        - Seizoencorrectie van de reeksen betreffende de arbeidsmarkt. 1975 – 1980, 1038
        - Enquête lozing en zuivering van afvalwater. 1974. 1975 - 1981, 1039
        - Officieus circuit. 1976, 1040
        - Productiestatistieken van de transport-, opslag- en communicatiebedrijven. 1976, 1041
        - Statistiek algemeen maatschappelijk werk (eerste lijn sociale dienstverlening). 1976, 1042
        - Statistiek hulpverlening gemeentelijke brandweer. 1976, 1043
        - Statistiek ongediertebestrijding. 1976, 1044
        - Statistiek sociale raadslieden en proefenquête maatschappelijke advies- en informatiebureaus. 1976, 1045
        - Statistiek uitvoeringsorganen club- en buurthuiswerk. 1976, 1046
        - Statistiek watersportaccommodaties. 1976, 1047
        - Statistiek zelf-gefinancierde afbetalingsomzetten en zelf-gefinancierde afbetalingskredieten door de detailhandel. 1976, 1048
        - Structuurenquête glasbedrijven 1976. 1976, 1049
        - Vermogensaanwasdeling. 1976, 1050
        - Arbeidskrachtentelling 1977. 1976 - 1977, 1051
        - Statistiek over de belasting van de Nederlandse bevolking met milieuschadelijke stoffen. 1976 – 1977, 1052
        - Statistiek op het gebied van de luchtverontreiniging (luchtkwaliteit). 1976 – 1978, 1053
        - Algemene bijstandswet., 1976 – 1996, 1054-1055
          - 1976 – 1992, 1054
          - 1994 – 1996, 1055
        - Productiestatistieken van de industrie. 1977, 1056
        - Reisgewoontenonderzoek. 1977, 1057
        - Statistiek openluchtaccommodaties. 1977, 1058
        - Statistiek polychloorbifenylen (PCB’s) en polychloorterfenylen (PCT’s) in Nederland. 1977, 1059
        - Statistiek van de binnenlandse handel en dienstverlening. 1977, 1060
        - Winstdelingsregelingen. 1977, 1061
        - Woningbehoeftenonderzoek 1977. 1977, 1062
        - Panel-surveys. 1977 – 1978, 1063
        - Statistiek “Bestrijdingsmiddelen door de overheid”. 1977 - 1979, 1064
        - Statistiek financiën van ondernemingen. 1977 - 1983, 1065
        - Statistiek onderhoud watergangen. 1977 – 1986, 1066
        - Arbeidskrachtentelling 1979. 1978, 1067
        - Korte termijn indicatoren vervoer. 1978, 1068
        - Onderzoek bezoekers consultatiebureaus voor geboorteregeling en sexualiteitsvragen. 1978, 1069
        - Statistiek mestoverschotten. 1978, 1070
        - Statistiek van het inkomend toerisme. 1978, 1071
        - Telling personeelsadvertenties. 1978, 1072
        - Vogelstatistiek. 1978, 1073
        - Voortijdige schoolverlatersproblematiek. 1978, 1074
        - Productiestatistieken autoreparatiebedrijven. 1978 – 1979, 1075
        - Basistelling 1977 (autobedrijven en aanverwante ondernemingen, detailhandel fietsen, brom- en motorfietsen). 1978 – 1980, 1076
        - Statistiek bedrijfsafvalstoffen. 1978 - 1992, 1077
        - Onderzoek naar de leefsituatie van de Nederlandse jeugd van 13-24 jaar. 1979, 1078
        - Statistiek vergunningen vreemde arbeidskrachten. 1979, 1079
        - Statistisch onderzoek telefonische hulpdiensten. 1979, 1080
        - Studentenprijsindexcijfer. 1979, 1081
        - Uitgaansstatistiek. 1979, 1082
        - Systematische meting van het anticonceptiegebruik. 1979 – 1980, 1083
        - Aanvullend voorzieningengebruiksonderzoek (AVO). 1979 - 1983, 1084
        - Statistische meting differentiële sterfte. 1979 - 1984, 1085
        - Cliëntenonderzoek gezinsverzorging. 1980, 1086
        - Longitudinaal school- en beroepsloopbaan onderzoek. 1980, 1087
        - Panelonderzoek ten behoeve van de volkshuisvesting. 1980, 1088
        - Statistiek milieukosten van bedrijven. 1980, 1089
        - Statistieken geregistreerde openstaande vraag. 1980, 1090
        - Obligatie-index. 1980 – 1981, 1091
        - Leefsituatie-onderzoeken. 1981, 1092
        - Minimumloonenquête 1981. 1981, 1093
        - Onderzoek naar immateriële dienstverlening door sociale diensten. 1981, 1094
        - Panelonderzoek volkshuisvesting. 1981, 1095
        - Statistiek snelle voorlopige publicatie metingen luchtverontreinigingen. 1981, 1096
        - Gemeentelijke comptabiliteitsvoorschriften. 1981 – 1982, 1097
        - Statistieken Werkloosheidswet (W.W.), Wet Werkloosheidsvoorziening (W.W.V.), Wet Sociale Werkvoorziening (W.S.W.) en Beeldende Kunstenaarsregeling (B.K.R.). 1981 – 1982, 1098
        - Economische basistelling Gezondheidszorg en maatschappelijke dienstverlening. 1982, 1099
        - Minder geschikten in de geregistreerde werkloosheidsstatistiek. 1982, 1100
        - Onderzoek geautomatiseerde persoonsregistraties. 1982 – 1983, 1101
        - Statistiek kosten en financiering van het milieubeheer. 1982 – 1983, 1102
        - Geneesmiddelenstatistiek. 1983, 1103
        - Statistiek agrarisch grondverkeer. 1983, 1104
        - Onderzoek registratie afzet van bestrijdingsmiddelen. 1983, 1105
        - Statistiek stedelijke afvalstoffen. 1983, 1106
        - Statistiek kapitaalgoederenvoorraad. 1983 – 1984, 1107
        - Minderhedenbeleid., 1983 – 1992, 1108-1109; 2 omslagen
          - 1983 – 1985, 1108
          - 1987 – 1992, 1109
        - Emancipatieonderzoek. 1984, 1110
        - Panelonderzoek woonuitgaven. 1984, 1111
        - Sociaal economisch panelonderzoek. 1984, 1112
        - Spaaronderzoek. 1984, 1113
        - Statistiek dag- en/of nachtvoorzieningen voor gehandicapten. 1984, 1114
        - Statistieken van elektriciteits- en gasvoorziening. 1984, 1115
        - Statistiek tijdelijk tewerkgestelden op extra gecreëerde werken. 1984, 1116
        - Statistiek vermogensoverdrachten. 1984, 1117
        - Woningbehoeftenonderzoek 1981. 1984, 1118
        - Enquête slachtoffers van misdrijven., 1984 – 1986, 1119-1120
          - 1984 - 1986, 1119
          - Enquêtemateriaal, nota en kopie verslag 13 februari 1985 met betrekking tot Kamervragen over weigering in het kader van de jaarlijkse CBS-slachtofferenquête, 1120
        - Statistiek van de vakbeweging. 1984 – 1998, 1121
        - Basistelling met betrekking tot buurt- en clubhuiswerk, samenlevingsopbouwwerk, jeugd- en jongerenwerk, vormingswerk en aanverwante activiteiten. 1986, 1122
        - Doorlopende arbeidskrachtentellingen. 1986, 1123
        - Gecoördineerd ouderenwerk. 1986, 1124
        - Statistiek overgebleven aanvragen van werkgevers. 1986, 1125
        - Transport en acceptatie dierlijke mest. 1986, 1126
        - Volkstelling 1990/1991. 1986 – 1993, 1127
        - Onderzoek huisvesting varkens en kippen 1988. 1987 – 1988, 1128
        - Statistiek Ambulante geestelijke gezondheidszorg 1985. 1987, 1129
        - Vegetatiestatistieken. 1987, 1130
        - Bevolkingsstatistiekbestand (BSB). 1988, 1131
        - Gezondheidsenquête Turken. 1988, 1132
        - Koopkrachtontwikkeling van zelfstandigen en directeuren Naamloze Vennootschap/Besloten Vennootschap. 1988, 1133
        - Agrarische dienstverlenende bedrijven. 1988, 1134
        - Herijking woningvoorraad per gemeente. 1988 – 1989, 1135
        - Exploitatiegegevens hoveniersbedrijven. 1989, 1136
        - Houtoogststatistiek. 1989, 1137
        - Financiële gegevens kerkgenootschappen. 1989 – 1991, 1138
        - Dagvlinders. 1990, 1139
        - Arbeidskostenindex. 1994, 1140
        - Beursindex. 1994, 1141
        - Inwinnen van opgaven en inlichtingen inzake verzekeringsbedrijven en pensioenfondsen. 1995, 1142
        - Kwartaalonderzoek loonontwikkeling. 1995, 1143
        - Loonstructuurenquête1995. 1995, 1144
  - Commissies van Advies, 4.